



Kra 39 # 42 – 100 Apto 502 Torre C Palmira - Valle



315 560 8964



carolina.camacho@outlook.c

OBJETIVO

Ingeniera de Sistemas. Conocimientos en análisis, implementación y gestión de proyectos de ingeniería; capacidad para solucionar los problemas del entorno, utilizando herramientas de diseño, informática y las telecomunicaciones. Experiencia en planeación, análisis y administración de sistema de información, determinación de requerimientos orientados al mejoramiento continuo para la optimización de procesos.



CAROLINA CAMACHO PEREZ

EXPERIENCIA

OCTUBRE 2003-OCTUBRE 2008

TECNOLOGA EN SISTEMAS • EMPRESA SOCIAL DEL ESTADO ANTONIO NARIÑO

OCTUBRE 2008-NOVIEMBRE 2010

TECNICA II • EMPRESA SOCIAL DEL ESTADO ANTONIO NARIÑO EN LIQUIDACION

JUNIO 2011-SEPTIEMBRE 2014

COORDINADORA DE SISTEMAS • MARTHA J MEJIA ABOGADOS & ASOCIADOS LTDA

ENERO 2015 - DICIEMBRE 2016

IMPLEMENTADORA • IPSOFT S.A.

FEBRERO 2017 - DICIEMBRE 2017

Técnica II • Universidad del Valle

FEBRERO 2018 - ACTUALMENTE
COORDINADORA DE IMPLEMENTACION • INFORMATIC
CONSULTING SERVICES

EDUCACIÓN

- 2000, Tecnóloga en Sistemas de Información UNIVERSIDAD DEL VALLE - 2003. Palmira
- 2004, Ingeniería de Sistemas
 FUNDACION UNIVERSITARIA SAN MARTIN 2009, Palmira.
- 2019, Especialista en Ingenieria de software Pontifica Universidad Javeriana – 2020 Cali

COMUNICACIÓN Y LIDERAZGO

Experiencia en coordinación y mantenimiento de un Call Center. Elaboración de planes, manuales y políticas de manejo de recursos informáticos. Capacidad de liderazgo, dinámica, organizada y con buenas relaciones interpersonales.

REFERENCIAS

[Disponible bajo solicitud.]